【裁判字號】    90,上訴,2774
【裁判日期】    900913
【裁判案由】    公共危險
【裁判全文】
臺灣高等法院刑事判決                            九十年度上訴字第二七七四號
    上  訴  人
    即  被  告  乙○○
右上訴人因公共危險案件，不服臺灣新竹地方法院九十年度訴字第二五０號，中華民
國九十年七月十三日第一審判決（起訴案號：臺灣新竹地方法院檢察署九十年度偵字
第一九三一號），提起上訴，本院判決如左：
    主  文
上訴駁回。
    事  實
一、乙○○因與丙○○吵架，心生不滿，竟基於放火燒燬他人所有物之犯意，於民國
    九十年三月九日中午十二時許，先駕車至位於新竹縣關西鎮之關西加油站，購買
    價值新臺幣二十五元、約一點二五公升容量之汽油，裝入其所預備之保特瓶內，
    隨即前往丙○○位於新竹縣關西鎮仁安里牛欄河六十三號之住處前，在丙○○住
    處旁，順手拿取范甲○○所有之竹子約二十餘枝，放置於丙○○住處鐵門前，並
    將保特瓶內之汽油，倒入自備之二支玉泉清酒玻璃瓶內，瓶口處用布（車上之毛
    巾）塞住，當作導火線，以打火機點燃，再丟在前開竹子上，火苗燃起燒燬竹子
    ，將丙○○住處鐵門薰黑，並將門口旁側置放之椅子及椅子上之物品燒燬，已造
    成具體之危險，而致生公共危險。乙○○放火後，於員警未發覺其犯罪前，即駕
    車前往桃園縣警察局平鎮分局高平派出所報案，自首其犯行，經該派出所轉知事
    發地所轄之新竹縣警察局新埔分局關西分駐所派員處理。
二、案經乙○○自首及陳耀鄰訴由新竹縣警察局新埔分局報請臺灣新竹地方法院檢察
    署檢察官偵查起訴。
    理  由
一、右揭事實，迭據上訴人即被告乙○○於警詢、檢察官訊問、原審及本院審理中自
    白不諱，核與目擊證人范甲○○證述，及告訴人丙○○指訴之情節相符，被告之
    自白與事實相符，堪信為真實。而被告放火燒燬竹子之地點，為告訴人丙○○之
    住處鐵門前，因燒燬竹子，已將丙○○住處鐵門薰黑，並將門口旁側置放之椅子
    及椅子上之物品燒燬等情，復有現場照片六張附偵查卷可憑，被告之放火行為，
    已造成具體之危險，而致生公共危險。本件事證明確，被告犯行堪以認定，應依
    法論科。
二、被告放火燒燬住宅等以外之他人所有物，致生公共危險，核其所為，係犯刑法第
    一百七十五條第一項之罪。查被告於犯罪後，在未為任何有偵查犯罪職權之公務
    員發覺前，即向桃園縣警察局平鎮分局高平派出所自首其犯行，並接受裁判，業
    據新竹縣警察局新埔分局刑事案件報告書中載明，並據本院向桃園縣警察局平鎮
    分局高平派出所查明，有該派出所之工作紀錄簿影本附卷可稽，已符合刑法第六
    十二條前段有關自首之規定，應依法減輕其刑。原審審酌被告僅因與告訴人間有
    口角細故，即購買汽油，並在告訴人住處前點火燒燬他人所有之竹子，罔顧告訴
    人住處及附近住家之生命財產安全，惟犯後態度尚稱良好等一切情狀，援引刑事
    訴訟法第二百九十九條第一項前段，刑法第一百七十五條第一項、第六十二條前
    段，量處有期徒刑一年二月。經核認事用法並無違誤，量刑亦屬適當。
三、被告上訴意旨以其係自首，且屬殘障人士，原審所為之量刑過重云云，指摘原判
    決不當。經查，原判決已認被告符合自首要件，並依法減輕其刑。次查，被告雖
    屬領有身心障礙手冊之重度殘障者，有該手冊在卷可憑，然被告因細故即蓄意購
    買汽油，至他人住處前放火，而水火無情，乃眾所週知，若一不慎，即有可能釀
    成無辜者生命、財產之鉅大損害，且目前社會上常見縱火，造成人心不安之情事
    ，對於縱火者，量刑原不宜從輕。矧刑法第一百七十五條第一項之罪，法定本刑
    為一年以上七年以下有期徒刑，經依自首減輕其刑二分之一計算，則為六月以上
    三年六月以下有期徒刑，原審經詳予審酌一切情狀後，量處被告有期徒刑一年二
    月，其量刑並未失衡平。是被告以原審量刑過重，執以上訴，為無理由，應予駁
    回。
據上論斷，應依刑事訴訟法第三百六十八條，判決如主文。
本案經檢察官謝英民到庭執行職務。
中      華      民      國        九十    年      九      月    十三    日
                              臺灣高等法院刑事第五庭
                                  審判長法  官  曾  德  水
                                        法  官  趙  功  恆
                                        法  官  林  立  華
右正本證明與原本無異。
如不服本判決應於收受送達後十日內向本院提出上訴書狀，其未敘述上訴之理由者並
得於提起上訴後十日內向本院補提理由書（均須按他造當事人之人數附繕本）。
                                        書記官  廖  月  女
中      華      民      國        九十    年      九      月    十三    日
附錄：本案論罪科刑法條全文
刑法第一百七十五條第一項：
放火燒燬前二條以外之他人所有物，致生公共危險者，處一年以上七年以下有期徒刑
。


司法院資訊處製作；財團法人民間司法改革基金會備份。
